臺灣桃園地方法院刑事判決　　　　　　　 96年度訴字第792號
公　訴　人　臺灣桃園地方法院檢察署檢察官
被　　　告　甲○○
　　　　　　　　　　（現於臺灣新竹戒治所戒治中）
指定辯護人　本院公設辯護人乙○○
上列被告因違反槍砲彈藥刀械管制條例案件，經檢察官提起公訴
（96年度偵字第4186號）及追加起訴（96年度偵字第9777號），
本院判決如下︰
    主  文
甲○○未經許可，寄藏可發射子彈具有殺傷力之改造手槍，處有
期徒刑肆年陸月，併科罰金新臺幣貳拾萬元，罰金如易服勞役，
以新臺幣貳仟元折算壹日，扣案如附表一所示之槍枝暨附表二編
號一所示之鑑餘子彈、編號二所示之子彈，均沒收。
追加起訴部分公訴不受理。
    事  實
一、甲○○明知可發射子彈具有殺傷力之改造手槍及具殺傷力之
    子彈，均係槍砲彈藥刀械管制條例所列管之違禁物，非經主
    管機關許可，不得受託寄藏而持有。竟仍基於未經許可寄藏
    具殺傷力之改造手槍及子彈之犯意，而於民國95年1 月間某
    日，在桃園縣中壢市某處，受真實姓名年籍不詳綽號「天生
    」之成年男性友人所託，代為保管如附表一所示具殺傷力之
    仿FN廠半自動手槍製造之槍枝，換裝土造金屬槍管而成之改
    造手槍1 枝（含彈匣1 個，槍枝管制編號：00000000 00 號
    ）、如附表二編號一所示具殺傷力之具直徑約8.00mm金屬彈
    頭土造子彈4 顆（其中1 顆業經試射用罄）、如附表二編號
    二所示具殺傷力之口徑9mm 制式子彈2 顆、如附表二編號三
    所示具殺傷力之口徑9mm 制式子彈2 顆（嗣均經試射用罄）
    ，並將上開如附表一所示改造手槍1 枝及如附表二編號一所
    示土造子彈4 顆藏匿於其所有之車牌號碼2500-RW 號自用小
    客車後行李箱內放置，另將如附表二編號二、編號三所示制
    式子彈4 顆藏匿於桃園縣中壢市榮民新村15號住處4 樓房間
    內放置。嗣於95年12月30日下午4 時30分許，為警持搜索票
    在桃園縣中壢市榮民新村15號住處4 樓房間，查獲如附表二
    編號二、編號三所示子彈4 顆；復於96年2 月9 日下午4 時
    30分許，甲○○駕駛車牌號碼2500-RW 號自用小客車，行經
    桃園縣蘆竹鄉○○路國門陸橋前，為警攔檢查獲，並於該車
    後行李箱內扣得如附表一所示改造手槍1 枝及如附表二編號
    一所示土造子彈4 顆。
二、案經桃園縣政府警察局桃園分局報告臺灣桃園地方法院檢察
    署檢察官偵查起訴。
    理  由
壹、有罪部分
一、上揭犯罪事實，業據被告於警詢以迄本院審理中坦承不諱，
    復有如事實欄所述之槍枝、子彈扣案及桃園縣政府警察局槍
    枝初步檢視報告表份並其檢視照片、查獲現場照片16張在卷
    足稽。又被告為警於前述時間、地點查扣之槍彈，經送內政
    部警政署刑事警察局鑑驗結果，認附表一所示槍枝1 枝係仿
    FN廠半自動手槍製造之槍枝，換裝土造金屬槍管而成之改造
    手槍（含彈匣1 個，槍枝管制編號：0000000000號），機械
    性能良好，可擊發適用子彈，認具殺傷力；附表二編號一所
    示子彈4 顆，認均土造子彈，具直徑約8.00mm金屬彈頭，採
    樣1 顆試射，可擊發，認具殺傷力，此有內政部警政署刑事
    警察局96年3 月8 日刑鑑字第0960029508號槍彈鑑定書在卷
    可稽。又附表二編號二所示子彈2 顆，認均係口徑9mm 制式
    子彈，認均具殺傷力；附表二編號三所示子彈2 顆，認均係
    口徑9mm 制式子彈，經檢視，彈底均具撞擊痕跡，均經實際
    試射，均可擊發，認均具殺傷力，此有內政部警政署刑事警
    察局96年2 月26日刑鑑字第0960017682號槍彈鑑定書附卷可
    參，足認被告前揭任意性自白與事實相符，應堪採信。至公
    訴人雖以被告於96年2 月9 日下午4 時30分許，為警查獲寄
    藏如附表一所示改造手槍1 枝及如附表二編號一所示土造子
    彈4 顆後，於該日所製作之警詢筆錄係載明「（被告答）當
    初是在95年3 月間在桃園縣中壢市『天生』約我在我不知道
    的地址上，直接在車內將上揭所查扣之槍枝交付給我。」等
    語，故認被告所寄藏如附表一所示改造手槍1 枝及如附表二
    編號一所示土造子彈4 顆，均係「天生」於95年3 月間所寄
    放。惟被告於本院審理中辯稱：附表一所示之改造手槍1 枝
    及附表二所示子彈共8 顆，係於95年農曆過年前，在桃園縣
    中壢市某處，自綽號「天生」之友人處同時收受，我只僅記
    得是在年初的時候收受的，應該是95年1 月間，但正確時間
    實在記不得了等語。經查：經本院勘驗上開警詢錄音內容，
    被告於該次警詢時供稱：「（警方問：綽號天生年籍不詳之
    男子為什麼要將上揭我們所查獲的槍枝寄放在你這邊？什麼
    時候寄放的？）那時候就說放一下，結果說放一下放很久。
    （警方問：什麼時候放的？）差不多7 、8 個月吧！（警方
    問：7 、8 個月？那就是去年的年中，是不是？）答：差不
    多快年初吧！差不多3 、4 月的時候。」此有本院96年10月
    15日勘驗筆錄1 份附卷可參，是被告於警方詢及寄藏如附表
    一所示之改造手槍1 枝及附表二編號一所示子彈4 顆之時間
    時，初未供明任何特定年、月及日期，經警再次詢問後，始
    陳稱約於為警查獲前7 、8 月寄藏，復經警三度詢問，被告
    始供稱係於95年年初，約3 、4 月時所寄藏。揆諸被告上開
    詢答過程，被告除明確供稱上開槍枝、子彈確係收受自「天
    生」其人外，就收受上開槍、彈之詳細月份，實無法精確記
    憶，而僅稱應係為95年年初，而被告所供其於95年3 、4 月
    間寄藏上開槍、彈一節，亦係於警方再三詢問，要求被告供
    承明確寄藏時間後，始在僅依稀猶記係「95年年初」之情況
    下，為順應警意所為之供述，是被告該次警詢中所供寄藏上
    開槍、彈之月份，是否精確無誤，尚難驟信。再者，被告就
    其寄藏如附表一所示之改造手槍1 枝及附表二編號一所示子
    彈4 顆之犯行，於96年2 月9 日為警查獲當日，即於該次警
    詢中為如上之供述。而被告就寄藏如附表二編號二、編號三
    所示子彈之犯行，則於96年3 月27日檢察官訊問時，明確供
    稱係於95年1 月間某日友人「天生」所交付。倘被告確有意
    謊稱本件扣案槍枝、子彈，均係於同一時間自「天生」處收
    受，以求適用裁判上一罪之規定脫免其刑，則被告自可於96
    年3 月27日檢察官訊問時，供稱如附表二編號二、編號三所
    示子彈亦係其於95年3 、4 月間自友人「天生」處同時收受
    即可，核無必要另外供承相異之時間點，以徒增被告日後於
    審理中辯解澄清之勞。此外，復查無其他積極證據足認如附
    表一所示槍枝1 枝、附表二編號一所示子彈4 顆，及如附表
    二編號二、編號三所示子彈共4 顆，係「天生」分別於95年
    3 月間某日及95年1 月間某日交付被告。是被告辯稱如附表
    一所示之改造手槍1 枝及附表二所示子彈共8 顆，均係其於
    95年年初農曆過年前，亦即95年1 月間某日，自友人「天生
    」處同時收受一節，非屬無據。公訴意旨此部分所認，當有
    違誤。
二、綜上所述，本件事證明確，被告犯行堪以認定，應予依法論
    罪科刑。
三、按刑法部分條文雖於94年2 月2 日修正公布，95年7 月1 日
    施行，惟未經許可寄藏、持有槍、彈，其持有之繼續，乃行
    為之繼續，亦即一經持有槍枝，犯罪即已成立，其完結須繼
    續至持有行為終了之時，故包括持有之寄藏槍枝行為，自亦
    為行為之繼續，其犯罪之完結，須繼續至寄藏行為終了之時
    為止（最高法院88年度臺上字第7012號、4608號判決意旨可
    資參照），被告係於95年1 月間某日起，受「天生」所託同
    時寄藏如附表一、二所示槍枝、子彈，其寄藏之如附表二編
    號二、編號三所示制式子彈4 顆，及如附表一所示改造手槍
    1 枝、如附表二編號一所示土造子彈4 顆之行為，分別繼續
    至95年12月30日下午4 時30分許、96年2 月9 日下午4 時30
    分許為警查獲時止，是其犯行應逕以行為終了時之現行法律
    論處，而無新舊法之比較適用，先予敘明。核被告所為，係
    犯槍砲彈藥刀械管制條例第8 條第4 項未經許可寄藏可發射
    子彈具有殺傷力之槍枝罪、同法第12條第4 項未經許可寄藏
    子彈罪。再按寄藏與持有，均係將物置於自己實力支配，僅
    寄藏必先有他人之持有行為，而後始為之受寄代藏而已，故
    寄藏之受人委託代為保管，其保管之本身，亦屬持有，持有
    係受寄之當然結果，法律上自宜僅就寄藏之行為包括評價，
    不應另就持有予以論罪（最高法院74年臺上字第3400號判例
    意旨參照）。是本案被告寄藏槍枝、子彈即當然包含持有行
    為，持有之低度行為應為寄藏之高度行為所吸收，故不另再
    就「持有」槍彈部分以予論科。公訴意旨雖僅就被告持有扣
    案槍、彈之犯行起訴，惟如前述，持有既為寄藏之當然結果
    ，彼此間核屬有高低度行為之吸收關係，則依起訴事實擴張
    之法理，寄藏部分自為起訴效力所及，本院應併予審判。又
    公訴意旨所稱被告寄藏如附表一所示改造手槍1 枝及如附表
    二編號一所示土造子彈4 顆之時間為95年3 月間某日起至96
    年2 月9 日為警查獲時止，惟經本院審理結果，被告寄藏如
    附表一及附表二編號一所示槍、彈之期間，應為95年1 月間
    某日起至上開為警查獲時止。惟非法寄藏及持有槍、彈之行
    為既屬繼續犯，起訴書所未載明之被告「自95年1 月間某日
    起至95年3 月間某日止」寄藏槍、彈之期間，仍屬被告犯罪
    行為繼續之期間，而與起訴書所載被告於「95年3 月間某日
    起至96年2 月9 日為警查獲時止」非法寄藏上開槍、彈之犯
    行，各具繼續犯之單純一罪關係，同上起訴事實擴張之法理
    ，被告自95年1 月間某日起至95年3 月間某日止寄藏如附表
    一及附表二編號一所示槍、彈之犯行，當為起訴效力所及，
    本院亦應併予審判。再者，公訴意旨於被告寄藏子彈犯行部
    分，雖僅敘及被告持有如附表二編號一所示具直徑約8.00mm
    金屬彈頭土造子彈4 顆，惟被告於95年1 月間某日，在桃園
    縣中壢市某處，受「天生」所託同時寄藏之子彈，尚包括如
    附表二編號二、編號三所示子彈共4 顆，又附表二編號二所
    示子彈2 顆，認均係口徑9mm 制式子彈，認均具殺傷力；附
    表二編號三所示子彈2 顆，認均係口徑9mm 制式子彈，經檢
    視，彈底均具撞擊痕跡，均經實際試射，均可擊發，認均具
    殺傷力，此有內政部警政署刑事警察局96年2 月26日刑鑑字
    第0960017682號槍彈鑑定書1 份附卷可參，業如前述，是被
    告於95年1 月間某日，在桃園縣中壢市某處，受「天生」所
    託寄藏如附表二編號二、編號三所示具殺傷力之制式子彈4
    顆部分之犯行，與前開寄藏如附表二編號一所示具直徑約8.
    00mm金屬彈頭土造子彈4 顆部分，具單純一罪關係，自亦為
    起訴效力所及，本院仍應併予審判。被告所犯未經許可寄藏
    可發射子彈具有殺傷力之槍枝罪及未經許可寄藏子彈罪2 罪
    ，係以一行為觸犯數罪名，為想像競合犯，應依刑法第55條
    之規定，從一重論以未經許可寄藏可發射子彈具有殺傷力之
    槍枝罪。爰審酌具有殺傷力之槍枝、子彈係屬高度危險之物
    品，被告未經主管機關許可，而擅自受託藏放具殺傷力之改
    造手槍1 把及具殺傷力之子彈共8 顆，寄藏之槍彈數量非少
    ，嚴重危害他人之身體、生命安全，影響社會治安，及其犯
    罪之動機、目的、手段、生活狀況、智識程度並犯後坦承不
    諱等一切情狀，量處如主文所示之刑，復就宣告之罰金刑部
    分諭知易服勞役之折算標準。扣案如附表一所示槍枝1 枝、
    附表二編號一所示未經試射之子彈3 顆、附表二編號二所示
    未經試射之子彈2 顆，係屬違禁物，均應依刑法第38條第1
    項第1 款規定宣告沒收。至扣案如附表二編號一所示經試射
    之子彈1 顆、附表二編號三所示子彈2 顆，業經送鑑試射擊
    發，剩餘彈頭、彈殼，不再具有子彈功能，已非違禁物（最
    高法院94年臺上字第3195號判決意旨參照），爰均不予宣告
    沒收，附此敘明。
貳、公訴不受理部分：
一、追加起訴意旨另略以：被告明知具殺傷力之制式子彈，均係
    槍砲彈藥刀械管制條例所列管之違禁物，非經主管機關許可
    ，不得受寄藏而持有。竟仍基於未經許可寄藏具殺傷力之制
    式子彈之犯意，於民國95年1 月間某日，在某不詳地點，向
    綽號「天生」之友人收受如附表二編號二、編號三所示具殺
    傷力制式子彈共4 顆後，放置於桃園縣中壢市榮民新村15號
    住處4 樓房間內保管，因認被告此部分行為亦涉犯槍砲彈藥
    刀械管制條例第12條第4 項未經許可寄藏子彈罪嫌。
二、按「案件有下列情形之一者，應諭知不受理之判決：二、已
    經提起公訴或自訴之案件，在同一法院重行起訴者。」，刑
    事訴訟法第303 條定有明文。又訴訟上所謂一事不再理之原
    則，關於實質上一罪或裁判上一罪，亦均有其適用，最高法
    院60年臺非字第77號判例著有明文。經查：公訴人追加起訴
    被告寄藏如附表二編號二、編號三所示具殺傷力制式子彈4
    顆之犯行，與起訴書所載被告寄藏如附表二編號一所示具殺
    傷力之土造子彈4 顆之犯行，具單純一罪關係，業據本院認
    定如上，從而公訴人追加起訴部分，自屬就已經提起公訴之
    案件，在同一法院重行起訴，於法未合。揆諸上開法律規定
    及判例意旨，本件公訴人追加起訴之被告違反槍砲彈藥刀械
    管制條例第12條第4 項未經許可寄藏子彈罪部分，應諭知不
    受理之判決。
據上論斷，應依刑事訴訟法第第299 條第1 項前段、第303 條第
2 款，槍砲彈藥刀械管制條例第8 條第4 項、第12條第4 項，刑
法第11條前段、第42條第3 項、第38條第1 項第1 款，判決如主
文。
本案經檢察官許曉微到庭執行職務。
中　　華　　民　　國　　96　　年　　11　　月　　 2　　日
                  刑事第十一庭審判長法　官 蔡榮澤
                                    法  官 黃翊哲
                                    法  官 林蕙芳
以上正本證明與原本無異。
如不服本判決，應於判決送達後10日內向本院提出上訴狀（應附
繕本），其未敘述上訴理由者，應於上訴期間屆滿後20日內補提
理由書狀於本院，上訴於臺灣高等法院。
      　　　　　　　　　　　　　　　書記官　李佩玲
中　　華　　民　　國　　96　　年　　11　　月　　6 　　日
附錄論罪科刑依據之法條：
槍砲彈藥刀械管制條例第8條
未經許可，製造、販賣或運輸鋼筆槍、瓦斯槍、麻醉槍、獵槍、
空氣槍或第4 條第1 項第1 款所定其他可發射金屬或子彈具有殺
傷力之各式槍砲者，處無期徒刑或5 年以上有期徒刑，併科新臺
幣1 千萬元以下罰金。
未經許可，轉讓、出租或出借前項所列槍枝者，處 5 年以上有期
徒刑，併科新臺幣 1 千萬元以下罰金。
意圖供自己或他人犯罪之用，而犯前二項之罪者，處無期徒刑或
 7 年以上有期徒刑，併科新臺幣 1 千萬元以下罰金。
未經許可，持有、寄藏或意圖販賣而陳列第 1 項所列槍枝者，處
 3 年以上10年以下有期徒刑，併科新臺幣700 萬元以下罰金。
第 1 項至第 3 項之未遂犯罰之。
附表一：
┌──┬────────────┬───┬──────┐
│編號│扣案物                  │ 數量 │鑑定結果    │
├──┼────────────┼───┼──────┤
│ 一 │仿FN廠半自動手槍製造之槍│ 1枝  │械性能良好，│
│    │枝，換裝土造金屬槍管而成│      │可擊發適用子│
│    │之改造手槍（含彈匣1 個，│      │彈，認具殺傷│
│    │槍枝管制編號：0000000000│      │力。        │
│    │號）。                  │      │            │
└──┴────────────┴───┴──────┘
附表二：
┌──┬───────┬───┬──────┬────┐
│編號│扣案物        │ 數量 │鑑定結果    │附註    │
├──┼───────┼───┼──────┼────┤
│ 一 │具直徑約8.00mm│4 顆（│採樣1 顆試射│試射用罄│
│    │金屬彈頭土造子│其中1 │，可擊發，認│之子彈1 │
│    │彈4 顆。      │顆嗣經│具殺傷力。  │顆不予沒│
│    │              │試射用│            │收。    │
│    │              │罄）。│            │        │
├──┼───────┼───┼──────┼────┤
│ 二 │口徑9mm 制式子│2 顆。│可擊發，認具│        │
│    │彈。          │      │殺傷力。    │        │
├──┼───────┼───┼──────┼────┤
│ 三 │口徑9mm 制式子│2 顆。│均經實際試射│全數試射│
│    │彈。          │      │，均可擊發，│用罄，均│
│    │              │      │認均具殺傷力│不予沒收│
│    │              │      │。          │。      │
└──┴───────┴───┴──────┴────┘
